臺灣臺南地方法院刑事判決
111年度簡上字第175號
上  訴  人  
即  被  告  陳志昇


指定辯護人  本院公設辯護人陳香蘭  
上列被告因侵占遺失物案件，不服本院中華民國111年6月14日11
1年度簡字第1641號第一審簡易判決（聲請簡易判決處刑案號：1
11年度偵字第6762號），提起上訴，本院管轄之第二審合議庭判
決如下：
    主  文
上訴駁回。
    事實及理由
一、按被告於第二審經合法傳喚，無正當之理由不到庭者，得不
    待其陳述，逕行判決；對於簡易判決處刑不服而上訴者，準
    用上開規定。刑事訴訟法第371條、第455條之1第3項分別定
    有明文。查被告陳志昇於本院審理時經本院合法傳喚，無正
    當理由未到庭，本院爰不待其陳述而為一造辯論判決，合先
    敘明。
二、本案經本院審理結果，認第一審簡易判決認事、用法及量刑
    均無不當，應予維持，且除應於證據欄補充：「被告於本院
    準備程序時之自白」外，其餘之犯罪事實、證據及理由均引
    用第一審簡易判決及檢察官聲請簡易判決處刑書之記載（如
    附件）。
三、被告上訴意旨略以：我認罪，原審量刑過重，請求從輕量刑
    等語，而被告辯護人之辯護意旨略謂：被告願認罪，惟被告
    患有雙極性情感疾患，且係初次犯侵占案件，被告當時無業
    ，一時失慮想藉此換取現金，請求從輕量刑等語。惟按量刑
    之輕重及緩刑之宣告，係事實審法院得依職權自由裁量之事
    項，茍已斟酌刑法第57條各款所列情狀而未逾越法定刑度，
    則不得遽指為違法；刑罰之量定屬法院自由裁量之職權行使
    ，但仍應審酌刑法第57條所列各款事由及一切情狀，為酌量
    輕重之標準，並非漫無限制，在同一犯罪事實與情節，如別
    無其他加重或減輕之原因，下級法院量定之刑，亦無過重或
    失輕之不當情形，則上級法院對於下級法院之職權行使，原
    則上應予尊重（最高法院72年台上字第6696號判例及85年度
    台上字第2446號判決意旨參照）。查原審以本案罪證明確，
    復審酌被告前有多次竊盜前科，顯有任意侵害他人財產權之
    惡性，並考量被告犯後坦承犯行，態度良好，兼衡本件犯罪
    之動機、手段、情節及侵占遺失物之價值，暨考量被告之智
    識程度及生活狀況等一切情狀，量處罰金新臺幣1萬元，並
    諭知易服勞役之折算標準。本院認原審判決量處之刑度，其
    裁量並無違法或顯然過重、失輕，亦無何科罰與罪責不相當
    之瑕疵可指，又前開辯護意旨所稱被告罹病事由，非應減輕
    其刑之法定理由，僅係量刑之眾多因素之一，依被告前開素
    行及本案犯罪情節，亦難使本院認定原審量刑有何失之過重
    之情，故前開上訴意旨請求從輕量刑云云，並無理由，應予
    駁回。
據上論斷，應依刑事訴訟法第455條之1第1項、第3項、第371條
、第364條、第373條、第368條，判決如主文。
本案經檢察官黃銘瑩聲請簡易判決處刑，檢察官黃信勇到庭執行
職務　　
中　　華　　民　　國　　111 　年　　12　　月　　22　　日
                  刑事第十五庭  審判長法　官　莊政達
　　　　　　　　　                    法  官  李音儀
                                      法  官  吳彥慧
以上正本證明與原本無異。
不得上訴。
        　　　　　　　　　　　　　　　書記官　歐慧琪
中　　華　　民　　國　　111 　年　　12　　月　　22　　日
【附件】
             臺灣臺南地方法院刑事簡易判決
111年度簡字第1641號
聲　請　人　臺灣臺南地方檢察署檢察官
被　　　告　陳志昇　男　(民國00年00月00日生)
　　　　　　　　　　身分證統一編號：Z000000000號
　　　　　　　　　　住○○市○區○○街00號
上列被告因侵占遺失物案件，經檢察官聲請以簡易判決處刑（11
1年度偵字第6762號），本院判決如下：
    主  文
陳志昇犯侵占離本人所持有之物罪，處罰金新臺幣壹萬元，如易
服勞役，以新臺幣壹仟元折算壹日。
    事實及理由
一、本件犯罪事實、證據並所犯法條，均引用附件檢察官聲請簡
    易判決處刑書之記載。
二、核被告陳志昇所為，係犯刑法第337條之侵占離本人所持有
    之物罪。爰審酌被告前有多次竊盜前科，顯有任意侵害他人
    財產權之惡性，且被告拾獲他人之物，本應交由警察機關妥
    為處理，竟捨此不為，將其所拾獲之車票予以侵占入己，使
    告訴人簡睿受有損害，並考量被告犯後坦承犯行，態度良好
    ，兼衡本件犯罪之動機、手段、情節及侵占遺失物之價值，
    暨考量被告大學畢業之智識程度、家庭經濟勉持之生活狀況
    （見警卷第3頁被告警詢筆錄受詢問人欄）等一切情狀，量
    處如主文所示之刑，並諭知易服勞役之折算標準。至被告侵
    占告訴人所遺失之車票2張，業經告訴人申報遺失，是該車
    票之現有客觀價值甚微且欠缺刑法上重要性，爰依刑法第38
    條之2第2項規定，不予宣告沒收，併予敘明。
三、依刑事訴訟法第449條第1項前段、第454條，刑法第337條、
    第42條第3項，刑法施行法第1條之1第1項，逕以簡易判決處
    刑如主文。
四、如不服本件判決，得自收受送達之日起20日內，向本院提起
    上訴狀（須附繕本），上訴於本院管轄之第二審地方法院合
    議庭。 
中　　華　　民　　國　　111 　年　　6 　　月　　14  　日
　　　　　　　　　刑事第十六庭  法　官　鄧希賢
以上正本證明與原本無異
如不服本判決應於收受送達後20日內向本院提出上訴書狀（應附
繕本）。
  　　　　　　　　　　　　　　　書記官　曾詩珊
中　　華　　民　　國　　111 　年　　6 　　月　　14　　日
附錄本案論罪科刑法條全文
中華民國刑法第337條意圖為自己或第三人不法之所有，而侵占
遺失物、漂流物或其他離本人所持有之物者，處1萬5千元以下罰
金。
附件：
臺灣臺南地方檢察署檢察官聲請簡易判決處刑書
                                     111年度偵字第6762號
　　被　　　告　陳志昇　男　00歲（民國00年00月00日生）
　　　　　　　　　　　　住○○市○區○○街00號
　　　　　　　　　　　　國民身分證統一編號：Z000000000號

上列被告因侵占案件，業經偵查終結，認為宜聲請以簡易判決處
刑，茲將犯罪事實及證據並所犯法條分敘如下：
        犯罪事實
一、陳志昇於民國111年2月4日20時許，在臺南市○○區○○路000號
    之「Focus百貨」1樓前，見其內置有和欣客運車票2張之菸
    盒1個遺落該處無人看管（該車票2張係簡睿原置放在皮夾內
    ，惟於同年月2日21時許，在臺南市中西區保安路及國華街
    路段遺失，車票之預定乘車日為111年2月5日20時20分，班
    次為臺南往桃園），竟意圖為自己不法之所有，將此離本人所
    持有之物侵占入己而取回住處，嗣於翌日（5日）18時許，
    陳志昇騎乘車牌號碼000–000號重型機車前往和欣客運臺南
    轉運站，持拾得之車票2張欲辦理退款時，因和欣客運公司
    已接獲車票遺失申報，櫃檯人員查覺有異故而未予同意退款
    ，嗣警據報後經調閱監視錄影畫面，始而循線查悉上情。
二、案經簡睿訴由臺南市政府警察第五分局報告偵辦。
        證據並所犯法條
一、上揭犯罪事實，業據被告陳志昇於警詢及本署偵查中坦承不
    諱，而告訴人簡睿之遺失車票2張之過程等節，並據告訴人
    於警詢、偵查中證述在案，此外並有職務報告、和欣客運臺
    南轉運站櫃檯暨路口監視錄影畫面翻拍照片、車輛詳細資料
    報表等資料在卷可稽，足認被告之自白與事實相符，本件被
    告犯嫌洵堪認定。
二、核被告陳志昇所為，係犯刑法第337條之侵占遺失物罪嫌。
三、依刑事訴訟法第451條第1項聲請逕以簡易判決處刑。
　　此  致
臺灣臺南地方法院
中　　華　　民　　國　 111　　年　　5 　　月　　16　　日
                              檢察官  黃  銘  瑩
本件證明與原本無異
中　　華　　民　　國　 111　　年　　5 　　月　　20　　日
                              書記官  朱  倖  儀